---
title: "R Notebook"
output: html_notebook
---

#Santander perdict Customer Satisfaction
https://www.kaggle.com/c/santander-customer-satisfaction

No escodo do problema temos várias colunas contento diferentes tipos de dados sobre clientes e um TARGET
que é a variável a ser prevista,.


#atack the problem
```{r}

```

#Importar depedências
```{r}
require(pacman)
p_load(adabag, plyr,doParallel,randomForest)
```

#Configura multiThreding
```{r}
cl <- makeCluster(detectCores())
registerDoParallel(cl)
```

#configura entradas
```{r}
santander <- read.csv("./train.csv")
santander$TARGET <- as.factor(santander$TARGET) 
plot(santander$TARGET)
count(santander$TARGET)
```


#Tratando dados
```{r}
 plot(santander$TARGET)
```

Os dados estão distribuidos desigualmente, será ralizado uma normalzação
selecionando todos os TARGETs com valor igual a 0.

```{r}
targetPOS <- subset(santander, TARGET == 1)
count(targetNEG)
```

Foram obtidos 3.000 resultados, pegamos 8.000 amostras aleatórias do dataSet com resultados somente igual 0 e concatenamos 
```{r}
s <- sample(76020,8000) 
targetNEG <- sub(santander[s,],TARGET == 0)

x_santander_train <- rbind(targetPOS, targetNEG)
count(x_santander_train)
names
```

#Análise dos dados

Rodamos uma ramdomFlorest para analziar possiveis variáveis importantes.
```{r}

modelo1500 <- randomForest(TARGET~.,               
                           data=x_santander_train,
                           ntree=1500,
                           importance=TRUE)

varImpPlot(modelo1500)
col <- c("var15","saldo_var30","var38","saldo_var42","saldo_medio_var5_hace2","saldo_medio_var5_ult3","saldo_medio_var5_ult1","saldo_var5","saldo_medio_var5_hace3","num_meses_var5_ult3","num_var45_ult3","num_var35","num_var30","num_var4","num_var22_ult3","ind_var30","num_var45_hace3","num_var45_hace2","var36","num_med_var45_ult3","num_var45_ult1","num_var5","num_var42","num_var22_hace2","num_var22_hace3","num_var22_ult1","imp_op_var39_ult1","ind_var5","imp_op_var41_ult1")
```

#Roda o as xgbDARTST

Sem parâmetros
modelo_xgbDARTST <- train(TARGET~.,
                         data=x_santander_t,
                         method="xgbDART")
                         
                         
     library(Matrix)
                         
      santander_teste$TARGET <- -1
                         
    submission <- data.frame(ID=test.id, TARGET=preds)
  cat("saving the submission file\n")
  write.csv(submission, "submission.csv", row.names = F)

 modelo_RF <- train(TARGET~.,
                        data=x_santander_train,
                        method="rf",
                        tuneGrid=tunegrid,
                        trControl=control)
 
 